臺灣新北地方法院刑事裁定
111年度聲字第511號
聲  請  人
即  被  告  陳霆軒





選任辯護人  蕭棋云律師
            廖孟意律師
            彭彥植律師
上列聲請人即被告因違反毒品危害防制條例案件（111年度訴字
第154號），聲請具保停止羈押，本院裁定如下：
    主  文
聲請駁回。
    理  由
一、聲請意旨略稱：被告就本案犯行自警詢至法院均坦承不諱，
    犯後態度良好，就共犯部分，被告實不知該共犯之個資而無
    法提供，而非故意隱匿保護。被告係遭「阿龍」利用而屬集
    團邊緣之人，亦無與其他被告或證人串證之虞，認縱令被告
    涉犯重罪，仍認法院可以支付保證金、限制住居、出海、出
    境之方式替代羈押，懇請法院准予具保停止羈押等語。
二、按被告及得為其輔佐人之人或辯護人，得隨時具保，向法院
    聲請停止羈押，刑事訴訟法第110條第1項定有明文。又羈押
    被告之目的，在於確保訴訟程序之進行、確保證據之存在及
    真實，並確保刑罰之執行，且聲請停止羈押，除有刑事訴訟
    法第114條各款所列情形之一不得駁回者外，被告有無羈押
    之必要或得以具保、責付、限制住居而停止羈押等節，法院
    自得就具體個案情節予以斟酌決定，如就客觀情事觀察，法
    院許可羈押之裁定在目的與手段間之衡量並無明顯違反比例
    原則情形，即無違法或不當可言。
三、被告因違反毒品危害防制條例案件案件，經檢察官提起公訴
    後，本院認依卷內事證，被告涉犯運輸第二級毒品罪嫌重大
    ，該罪為無期徒刑或10年以上有期徒刑之重罪，並伴隨高度
    逃亡之可能，且被告運輸毒品數量高達2037公克，數量甚多
    ，認有刑事訴訟法第101條第1項第1款、第3款規定之情形而
    於民國111年1月26日裁定羈押在案，經查，被告固於移審訊
    問時坦承運輸第二級毒品，然於本院準備程序中辯護人辯稱
    被告主觀認知應為「第四級毒品」云云（見訴字卷第65頁）
    ，然被告於移審訊問程序時稱：當時阿龍在酒店時向伊表示
    為「第三級毒品」，但伊從高鐵從南部拿回來時，已知為第
    二級毒品等語（見訴字卷第24頁），復於審理程序時稱：當
    時阿龍告知伊為「第四級毒品」云云（見訴字卷第111頁）
    ，可見被告辯詞前後不一，雖經本院當庭勘驗員警查獲被告
    時之密錄器後，被告於審理程序最終表示坦承其主觀知悉運
    輸為第二級毒品，但仍足認被告心存僥倖；再者，被告運輸
    第二級毒品甲基安非他命毒品數量達2037公克，數量龐大，
    顯係為販毒集團運輸，被告若非集團所信任之人，豈可能運
    輸如此大量之毒品，然被告卻稱不知上游之真實年籍，亦不
    清楚前來接送或應交付毒品之對象，顯有避重就輕之嫌，並
    增加員警追緝之困難；又本案固於111年3月22日審結，並訂
    111年5月17日宣判，然宣判後被告及檢察官仍可上訴，全案
    尚未確定，為利後續審判及執行，堪認被告前述羈押之原因
    均仍存在；經審酌被告本案犯罪情節、比例原則等情，尚無
    從以具保替代羈押手段而停止羈押，自仍有繼續羈押之必要
    ，是被告徒憑前詞，聲請具保停止羈押，為無理由，應予駁
    回。
四、爰依刑事訴訟法第220 條，裁定如主文。
中　　華　　民　　國　　111 　年　　3 　　月　　28　　日
                  刑事第十九庭  審判長法　官  許博然
　　　　　　　　　
　　　　　　　　　                    法  官  王國耀
　　　　　　　　　
　　　　　　　　　                    法  官  洪韻婷
上列正本證明與原本無異。
如不服本裁定，應於裁定送達後五日內敘明抗告理由，向本院提
出抗告狀。
                                      書記官  吳依磷
中　　華　　民　　國　　111 　年　　3 　　月　　29　　日